臺灣高雄地方法院刑事判決　　　　　　　96年度訴字第4025號
公　訴　人　臺灣高雄地方法院檢察署檢察官
被　　　告　甲○○
　　　　　　　　　　（現另案於臺灣臺南監獄臺南分監執行）
上列被告因違反毒品危害防制條例案件，經檢察官提起公訴（96
年度毒偵字第6192號、96年度毒偵字第7562號、96年度毒偵字第
7947號），嗣因被告於準備程序中就被訴事實為有罪之陳述，經
詢問檢察官、被告意見後，合議庭乃裁定由受命法官獨任改行簡
式審判程序判決如下：
    主  文
甲○○施用第一級毒品，累犯，處有期徒刑柒月。又施用第一級
毒品，累犯，處有期徒刑柒月。又施用第一級毒品，累犯，處有
期徒刑柒月。應執行有期徒刑壹年肆月。
    事  實
一、甲○○前因施用毒品案件，經本院以88年度毒聲字第1233號
    裁定送觀察勒戒後，認有繼續施用毒品之傾向，復以88年度
    毒聲字第2441號裁定令入勒戒處所施以強制戒治，嗣以88年
    度毒聲字第5795號裁定停止強制戒治並付保護管束，於民國
    89年4 月2 日保護管束期滿，並經臺灣高雄地方法院檢察署
    檢察官於89年4 月13日以89年度戒毒偵字第464 號為不起訴
    處分確定；其於90年間復因施用毒品案件，經本院以91年度
    毒聲字第1525號裁定令入戒治處所施以強制戒治，並於93年
    1 月9 日因法律修正出所，該案及其另於91年間之施用毒品
    案件，均經本署檢察官提起公訴，嗣經本院分別以92年度訴
    字第835 號判處有期徒刑1 年，及92年度易字第828 號判處
    有期徒刑4 月確定，定應執行刑1 年2 月，甫於95年1 月27
    日縮短刑期假釋出監並付保護管束，保護管束業於95年5 月
    28 日 期滿，因假釋未經撤銷，未執行之刑以已執行論。詎
    其仍不知悔改，於前揭強制戒治執行完畢釋放後5 年內，復
    分別基於施用第一級毒品海洛因之犯意，於下開時、地施用
    毒品：
  (一)於96年5 月31日約12時25分，在高雄縣阿蓮鄉○○路23號之
    住處，以將海洛因摻入香煙之方式施用第一級毒品海洛因，
    嗣於同日15時30分，因另涉嫌竊盜罪嫌，在高雄縣阿蓮鄉○
    ○路762 號前為警盤查，經徵得其同意後，採集其尿液送驗
    結果呈嗎啡陽性反應，查悉上情。
  (二)於96年6月2日約12時45分許，在高雄縣阿蓮鄉○○路23號之
    住處，以將海洛因摻入香煙之方式施用第一級毒品海洛因，
    嗣於同日17時45分許因竊盜及無故侵入住宅之罪嫌於台南縣
    大潭村中正南路三段250 巷49號前，為警查獲，並經其同意
    ，採集尿液送驗結果呈嗎啡陽性反應，知悉上情。
  (三)於96年7月25日約7時30分許，在高雄縣阿蓮鄉○○路23號之
    住處，以將海洛因摻入香煙之方式施用第一級毒品海洛因。
    嗣於同日13時30分於高雄縣路竹鄉○○路口，經警盤檢，並
    徵得其同意後，採集其尿液送驗結果成嗎啡陽性反應，始查
    悉上情。
二、案經高雄縣警察局湖內分局報請，暨臺南縣警察局歸仁分局
    報由臺灣臺南地方法院檢察署呈請臺灣高等法院檢察署命令
    移轉臺灣高雄地方法院檢察署檢察官偵查起訴。
    理  由
一、本件被告甲○○所犯為死刑、無期徒刑、最輕本刑為3 年以
    上有期徒刑以外之罪，其於準備程序進行中，就被訴事實為
    有罪之陳述，經受命法官告知簡式審判程序之旨，並聽取當
    事人之意見後，本院合議庭裁定由受命法官獨任進行簡式審
    判程序，合先敘明。
二、被告曾因施用毒品案件，經本院以88年度毒聲字第1233號裁
    定送觀察勒戒後，認有繼續施用毒品之傾向，復以88年度毒
    聲字第2441號裁定令入勒戒處所施以強制戒治，嗣以88年度
    毒聲字第5795號裁定停止強制戒治並付保護管束，於89年4
    月2 日保護管束期滿，復於90年間因施用毒品案件，經本院
    以91年度毒聲字第1525號裁定令入戒治處所施以強制戒治，
    並於93年1 月9 日因法律修正出所，有臺灣高等法院被告前
    案紀錄表在卷可稽，其於強制戒治執行完畢後5 年內，再為
    本次施用毒品犯行，應依法論科。
三、上揭事實，業據被告坦承不諱，且其於為警查獲後採集之尿
    液經送驗，亦均呈嗎啡陽性反應，有高雄縣政府警察局湖內
    分局阿蓮分駐所毒品案件嫌犯尿液採證檢驗對照表（見偵A2
    卷第12頁）、台灣檢驗科技股份有限公司96年6 月13日第KＺ
    000000000000號濫用藥物尿液檢驗報告（見偵A2卷第10頁）
    、臺南縣政府警察局歸仁分局採擷毒品犯罪嫌疑人尿液送驗
    編號名冊（見警B 卷第5 頁）、長榮大學96年7 月18日確認
    報告（見警B 卷第6 頁）、高雄縣政府警察局湖內分局煙毒
    麻藥案件嫌犯代號與真實姓名對照表（見偵C2卷第7 頁）、
    台灣檢驗科技股份有限公司96年8 月8 日第KＺ000000000000
    號濫用藥物尿液檢驗報告（見偵C2卷第6 頁）各1 紙附卷可
    稽，被告自白核與事實相符，其施用第一級毒品海洛因之犯
    行，堪以認定，應依法論科。
四、按海洛因為毒品危害防制條例第2 條第2 項第1 款所規定之
    第一級毒品，是核被告所為，均係犯同條例第10條第1 項之
    施用第一級毒品罪。其施用第一級毒品前持有毒品之低度行
    為，均為其施用毒品之高度行為所吸收，不另論罪。被告有
    如事實欄所載之前案科刑及執行紀錄，有卷附臺灣高等法院
    被告前案紀錄表可按，其受有期徒刑之執行完畢，5 年以內
    故意再犯有期徒刑以上之罪，均為累犯，均應依刑法第47條
    第1 項之規定加重其刑。又被告所犯上開施用第一級毒品罪
    ，犯意各別，應分論併罰。爰審酌被告施用毒品，經觀察勒
    戒、強制戒治及刑之執行，均未戒絕毒品，另再施用毒品，
    顯見其自制力不足，無法擺脫毒品，故應藉由刑罰之執行，
    以收教化之功能，並參以被告犯後坦承施用毒品犯行，所犯
    係自傷行為，尚未害及他人等一切情狀，分別量處如主文所
    示之刑，並定其應執行刑，以資懲儆。
據上論斷，應依刑事訴訟法第273 條之1 第1 項、299 條第1 項
前段，毒品危害防制條例第10條第1 項，刑法第11條前段、第47
條第1 項、第51條第5款，判決如主文。
本案經檢察官郭騰月到庭執行職務。
中　　華　　民　　國　　96　　年　　11　　月　　9 　　日
                  刑事第一庭    法　官  王淑惠
以上正本證明與原本無異。
如不服本判決，應於判決送達後10日內，向本院提出上訴狀。
中　　華　　民　　國　　96　　年　　11　　月　　9 　　日
                                書記官  郭素蓉
附錄法條
毒品危害防制條例第10條第1項
施用第一級毒品者，處 6 月以上 5 年以下有期徒刑。
